臺灣高等法院刑事判決　　　　　　　 94年度交上易字第169號
上　訴　人
即　被　告　乙○○
　　　　　　　　　　　之1
選任辯護人　李吉隆律師
上列上訴人因過失傷害案件，不服臺灣新竹地方法院94年度交易
字第6號，中華民國94年5月2日第一審判決（起訴案號：臺灣新
竹地方法院檢察署93年度調偵字第30號），提起上訴，本院判決
如下：
    主  文
上訴駁回。
    事  實
一、乙○○於民國92年6月4日晚上7時10分許，駕駛5H-2113號自
    用小客車，沿新竹市○○街由東往西方向直行，途至東山街
    327巷口有閃光黃燈之行人穿越道附近時，原應注意該路段
    行車時速本即不得超過50公里，且閃光黃燈係表示「警告」
    ，車輛行經閃光黃燈路段，應減速接近，注意安全，小心通
    過，並且汽車行近人行穿越道前，應減速慢行，遇有行人穿
    越時，應暫停禮讓行人優先通行，而依當時情形並無不能注
    意之情事，竟疏未注意及此，貿然以時速55公里之速度超速
    行駛，且未減速，適有甲○○行經上開巷口疏未注意左右來
    車，違規由北往南行走於行人穿越道旁約5公尺處而穿越東
    山街，乙○○在未通過行人穿越道前，於距行人穿越道前10
    公尺處見甲○○自右側穿越馬路而來時雖立即煞車，但仍煞
    車不及，其自小客車前方保險桿遂撞及甲○○，致甲○○遭
    撞後倒下撞到引擎蓋、擋風玻璃上後再掉至地面，甲○○因
    而受有左側脛腓骨粉碎性開放性骨折、左肘擦傷、頭皮撕裂
    傷（3乘2公分）、左小腿撕裂傷（8乘2公分）等傷害。嗣經
    新竹市警察局交通隊第二分隊警員陳永興據報到場處理時，
    乙○○即留在現場且當場主動承認其為肇事人而自首。
二、案經甲○○訴由新竹市警察局第二分局報請臺灣新竹地方法
    院檢察署檢察官偵查聲請簡易判決處刑，嗣經原審改用通常
    程序審理，並裁定進行簡式審判程序。
    理  由
二、訊據被告對於上開犯罪事實坦承不諱，迭於警、偵訊、原審
    及本院審理時坦承不諱（參93年度偵字第1308號卷【下稱第
    1308號卷】第5至6頁、26至27頁、第35至37頁、原審93年度
    竹交簡字第780號案訊問筆錄、原審94年度交易字第6號案歷
    次準備程序、簡式審判筆錄；本院審判筆錄），並經告訴人
    甲○○指述在卷（參第1308號卷第7至8頁、第41頁）。此外
    ，復有道路交通事故現場圖、道路交通事故調查報告表、交
    通事故談話紀錄表及現場照片12張、行政院衛生署新竹醫院
    甲種診斷證明書等附卷足憑（參第1308號卷第9至17頁、原
    審93年度竹交簡字第780號卷第15至18頁、94年度交易字第6
    號卷內）。按行車速度，依速限標誌或標線之規定，無標誌
    或標線者，在市區道路，行車時速不得超過50公里。且汽車
    行駛至交岔路口，其行進應遵守燈光號誌。又汽車行近行人
    穿越道前，應減速慢行，遇有行人穿越時，無論有無交通警
    察指揮或號誌指示，均應暫停讓行人先行通過。道路交通安
    全規則第93條第1項第1款、第102條第1項第1款、第103 條
    分別定有明文。而閃光黃燈表示「警告」，車輛應減速接近
    ，注意安全，小心通過。道路交通標誌標線號誌設置規則第
    211條第1項第1款，亦明確規定。查本件案發路段，速限為
    時速50公里，肇事路口設置有閃光黃燈號誌，在行人穿越道
    前附近，有前揭道路交通事故現場圖、道路交通事故調查報
    告表為憑，被告行近設置有閃光黃燈號誌之行人穿越道，未
    減速慢行禮讓告訴人先行，猶以時速55公里超速行駛，因此
    煞車不及而撞上告訴人，顯有過失，亦與臺灣省車輛行車事
    故覆議鑑定委員會鑑定結果若合符節（見93年度調偵字第30
    號卷第11至12頁），是被告之過失行為與告訴人所受傷害之
    結果間，具有相當因果關係。綜上，被告上開自白應與事實
    相符，應堪採信。本案事證已臻明確，被告犯行洵堪認定，
    自應依法論科。
三、核被告所為，係犯刑法第284條第1項前段之過失傷害罪。被
    告於犯罪後偵查機關未查知其犯罪嫌疑前即主動向到場處理
    之警員陳永興承認其為肇事者而願接受裁判，有偵查報告1
    份附卷為憑（見本院93年度竹交簡字第780號卷第13頁），
    是被告符合自首之規定，應依法減輕其刑。原審以被告犯過
    失傷害罪，事證明確，援引刑法第284條第1項前段、第62
    條前段、第41條第1項，罰金罰鍰提高標準條例第1條前段、
    第2條，及審酌被告素行良好，有臺灣高等院被告全國前案
    紀錄表1份附卷足憑，其行近閃光黃燈號誌路口及行人穿越
    道前，未減速慢行之過失程度，告訴人穿越馬路時未注意左
    右來車，且違規行走於行人穿越道旁（參道路交通安全規則
    第134條第1款）之情節暨所受傷害，及被告事後坦認犯行，
    開庭態度良好，因雙方先前接洽商談過程不快而無法達成和
    解等一切情狀，量處拘役50日，並諭知易科罰金之折算標準
    。認事用法，均無違誤，量刑亦屬妥適，被告上訴意旨雖指
    摘原審量刑過重云云。惟查：過失傷害法定本刑為6個月以
    下有期徒刑、拘役或500元以下罰金，原審審酌被告過失程
    度、被害人與有過失，及造成傷害程度，量處拘役50日，顯
    然在中度刑以下，已屬從輕，被告執此指摘原審判決不當，
    為無理由，自應予駁回。至被告請求為緩刑宣告，然被告因
    先前與告訴人一方洽商之過程不甚愉快，致未能和解，亦據
    被害人之子翁恩泳於本院審理時陳明，而在學身分與宣告緩
    刑與否，本屬得以裁量之事項，本院綜合上情，認不宜為緩
    刑宣告，附此敘明。。
據上論斷，應依刑事訴訟法第368條，判決如主文。
本案經檢察官郭弘佑到庭執行職務。
中　　華　　民　　國　　94　　年　　8　　月　　16　　日
　　　　　　　　　刑事第三庭審判長法　官   楊照男
　　　　　　　　　　　　    　    法　官   王詠寰
　　　　　　　 　 　　　 　 　　　法　官   江振義
以上正本證明與原本無異
不得上訴
                                  書記官   劉文美
中　　華　　民　　國　　94　　年　　8　　月　　18　　日
附錄：本案論罪科刑法條全文
刑法第284條第1項前段：
因過失傷害人者，處六月以下有期徒刑、拘役或五百元以下罰金
，致重傷者，處一年以下有期徒刑、拘役或五百元以下罰金。
